# 关于已销售设备升级改造项目涉及旧部件成本问题的处理

提问人：wincolin 时间：2019-07-24 13:24:26
请教陈版关于已销售设备升级改造项目涉及旧部件成本问题的处理：
A 公司公司是一家以研发、生产、销售设备为主营业务的拟IPO 公司，设备升级改造业务是 A公司的一项常规业务，20X8年设备升级改造业务形成收入 7200 万元，主要是以前 A 公司销售的产品（也存在少量不是 A 公司以前销售的产品），客户有升级改造需要时，公司依据客户需求对客户旧设备进行升级改造，升级改造中涉及 A 公司采购新的设备部件替换旧设备的部件的情况。公司实际生产经营中对于旧部件，后续还有可能用到 A 公司其他生产的产品（设备）上，但在项目升级过程中替换出来的旧部件时点是不确认后续是否能再使用，只能在后续的设备生产过程中，需要对应部件时，才会领用旧设备进行测试确定是否可使用。
A 公司目前处理方法：相关升级改造成本为相关人员工资、相关新部件等物料，替换出来的旧部件放在呆料仓中，成本为零，如后续旧部件能用在其他设备在的时候，企业做盘盈处理，把这部分旧部件成本以原成本入账，归集到对应产品上（A 公司生产的产品，非升级改造的产品）；
探讨的方法：旧部件领用本身不是一种盘盈的行为，账上不能作为盘盈处理，按业务的本质来看，旧部件如存在价值，应作为项目升级改造项目的成本抵减项，相关旧部件入账的成本能否考虑客户旧设备的折旧，以旧部件的账面价值进行入账，这部分部件成本用于冲掉升级项目的成本，同时形成新的原材料成本，后续领用旧部件时再把对应成本归集到对应的设备上去，同时企业每年对于该部分存货（旧部件）进行减值测试，如存在减值，账上提存货跌价准备；
问题 1 ：旧部件是否应该作为一项存货入账处理？如入账处理，对应的价值应该如何确定？
问题 2 ：探讨的方法是否合理可行？如存在不合理之处，如何修正？

回答人：chenyiwei
首先明确讨论前提：后续旧设备升级改造业务与原设备销售互相独立的两项业务，且原设备完全符合收入确认条件。在此前提下：
理论上，对升级改造业务中获得的拆下的旧部件，应按其预计可变现净值入账原材料，并作为收入的一部分（而不是冲减该业务的成本）。但也不应按照旧设备的账面价值或折余价值入账。
其余基本赞同你的意见。

提问人：wincolin 时间：2019-07-24 22:41:09
陈版您好！
1. 关于后续旧设备升级改造业务与原设备销售互相独立的两项业务，且原设备完全符合收入确认条件，此前提成立。
2. 对于升级改造业务中获得的拆下的旧部件，应按其预计可变现净值入账原材料，此处可变现净值是否与存货跌价准备测算中对可变现净值的预计方法无异？
3. 旧部件价值并作为收入的一部分（而不是冲减该业务的成本）。此处为何不是类似工程项目中废料变现损益冲成本？另由于与客户的合同协议并没有涉及旧部件实物收入金额，发票金额也不涉及该部分金额，这部分收入是否需要交税？

回答人：chenyiwei
1 、是。 2 、获得旧部件价值也是通过该业务取得的经济利益流入，符合收入的定义。该部分收入应交税。